【裁判字號】    89,上易,162
【裁判日期】    890229
【裁判案由】    偽造文書
【裁判全文】
臺灣高等法院刑事判決                      八十九年度上易字第一六二號
    上  訴  人  甲○○
    即  被  告
右上訴人因偽造文書案件，不服臺灣桃園地方法院八十八年度易緝字第一六三號，中
華民國八十八年十一月二十四日第一審判決（起訴案號：臺灣桃園地方法院檢察署八
十七年度偵字第一四０四八號），提起上訴，本院判決如左：
    主      文
原判決撤銷。
甲○○偽造署押，足以生損害於公眾及他人，處有期徒刑肆月，如易科罰金，以參佰
元折算壹日。
內政部警政署保安警察第七總隊第一大隊第一中隊（即淡水中隊）民國八十六年七月
七日下午十八時偵訊筆錄上受訊人欄偽造之「初銀滿」署押壹枚、指印拾參枚及臺灣
桃園地方法院檢察署民國八十六年七月八日上午十時二十四分訊問筆錄上受訊人欄偽
造之「初銀滿」署押壹枚均沒收。
    事      實
一、甲○○曾於民國八十四年三月二十一日因煙毒等案件，經臺灣桃園地方法院判處
    有期徒刑二年，緩刑五年，緩刑期內付保護管束，並於同年七月三十一日判決確
    定，於緩刑保護管束期間，猶不知警惕，竟於八十六年七月七日下午二時許，與
    郭國裕（所涉肅清煙毒條例部分另案審理）在桃園縣桃園市○○路一一五五號十
    一樓之一租屋處，因涉嫌施用毒品案件，為警持檢察官簽發之搜索票當場查獲，
    恐前案緩刑遭撤銷，遂起意偽以其妹初銀滿名義應訊，先於八十六年七月七日下
    午十八時許在內政部警政署保安警察第七總隊第一大隊第一中隊（即淡水中隊）
    警員偵訊後，於員警所制作之偵訊筆錄受偵訊人欄偽造「初銀滿」之署名及按捺
    指紋為署押，足以生損害於該警察機關制作偵訊文書之正確性及初銀滿，繼於警
    察機關將其移送臺灣桃園地方法院檢察署偵查後，於翌（八）日上午十時二十四
    分許，在臺灣桃園地方法檢察署檢察官就其涉嫌施用毒品案件訊問後，再接續以
    初銀滿名義於訊問筆錄上受訊人欄偽簽「初銀滿」之署名，足以生損害於偵查機
    關所制作文書之正確性及初銀滿。迨八十六年十一月三日經臺灣桃園地方法院檢
    察署檢察官以被告初銀滿之名義傳喚，經初銀滿本人到庭應訊時，始查得上情。
二、案經臺灣桃園地方檢察署檢察官自動檢舉偵查起訴。
    理      由
一、被告甲○○經傳喚未到庭，惟查右揭事實，業據被告甲○○於原審法院坦承不諱
    ，並經證人即被告之妹初銀妹於檢察官偵查時到庭供證屬實，復有被告於八十六
    年七月七日在內政部警政署保安警察第七總隊第一大隊第一中隊製作之偵訊筆錄
    暨同年月八日在臺灣桃園地方法院檢察署製作之訊問筆錄受訊人欄偽造之「初銀
    滿」署名、指押，且前開偵訊筆錄上被告所留之指紋，經送內政部警政署刑事警
    察局鑑定結果，亦認與被告檔存之十指紋相符，此有該局八十六年十二月三日（
    ８６）刑紋字第八一三八八號函影本可資參循，足見被告確有冒名應訊並偽造署
    押及按捺指印，且足以生損害於右揭訊問機關就所制作文書之正確性及初銀滿，
    被告右揭犯罪行為，已經證明。
二、核被告右揭行為，均係犯刑法第二百十七條第一項之偽造署押罪。被告雖於不同
    偵訊機關二次冒名應訊並偽造署押，然警訊、偵查均屬單一刑事訴訟程序之數個
    階段，被告既已冒用初銀滿名義應訊，當然有自始至終藉由在各階段中偽造署押
    ，以行為接續而完成校舍整個犯罪之意思，為單純一罪，公訴人認係連續犯罪，
    容有誤會，附此敘明。
三、原審法院經審理結果，認被告行為係犯刑法第二百十七條偽造署押罪，固非全屬
    無見。惟查，被告於警察機關、檢察署分別偽以他人名義應訊並為署押，除足以
    生損害於被冒名之初銀滿之外，另尚分別足以造成警察機關、檢察署所制作筆錄
    正確性受影響，原審法院未就該部份併予認定，自有未合。被告未具理由空言不
    服而提起上訴，固無理由，然原審判決既有上開可議，仍應由本院將原審判決撤
    銷，並予以改判。爰審酌被告品行、犯罪動機、目的、手段、所生危害及犯罪後
    態度等一切情狀，量處如主文第二項所示之刑，並諭知易科罰金之折算標準，以
    資懲儆。內政部警政署保安警察第七總隊第一大隊第一中隊（即淡水中隊）八十
    六年七月七日下午十八時偵訊筆錄上受訊人欄偽造之「初銀滿」署押一枚、指印
    十三枚及臺灣桃園地方法院檢察署八十六年七月八日上午十時二十四分訊問筆錄
    上受訊人欄偽造之「初銀滿」署押一枚，爰依刑法第二百十九條併予宣告沒收之
    。
四、被告經合法傳喚無正當理由不到庭，本院爰不待其陳述，逕為判決。
據上論斷，應依刑事訴訟法第三百六十九條第一項前段、第三百六十四條、第二百九
十九條第一項前段、第三百七十一條，刑法第二百十七條第一項、第四十一條、第二
百十九條，罰金罰鍰提高標準條例第一條前段、第二條判決如主文。
本案經檢察官吳慎志到庭執行職務
中    華    民    國    八十九    年      二        月      二十九      日
                            臺灣高等法院刑事第十七庭
                                審判長法  官  陳  正  雄
                                      法  官  許  錦  印
                                      法  官  林  勤  純
右正本證明與原本無異。
不得上訴。
                                      書記官  賴  思  華
中    華    民    國    八十九    年      三        月        二        日
附錄本案論罪科刑法條：
刑法第二百十七條第一項
偽造印章、印文或署押，足以生損害於公眾或他人者，處三年以下有期徒刑。
盜用印章、印文或署押，足以生損害於公眾或他人者，亦同。


司法院資訊處製作；財團法人民間司法改革基金會備份。
